臺灣高等法院臺南分院刑事裁定　　　　　　　九十一年度交抗字第八九號　　 Ｃ
　　　抗　告　人
　　　即受處分人　甲　○　○
右列抗告人因違反道路交通管理處罰條例案件，不服臺灣雲林地方法院中華民國九十
一年六月二十五日裁定（九十一年度交聲字第七三號）提起抗告，本院裁定如左：
      主      文
抗告駁回。
      理      由
一、本件抗告意旨略以：原裁定所憑為雲林縣警察局函覆原處分機關之函示及雲林縣
    警察局舉發違反道路交通管理事件通知單，然兩者實為重複內容，故原裁定所憑
    者僅屬單一證據，而雲林縣警察局舉發違反道路交通管理事件通知單，性質屬「
    通知單」，就本件有無滴水？或滴水屬乾淨之水或污水？滴水數量是否達違反交
    通安全或污染道路環境等不能作為證據。應傳訊承辦警員到庭作證，及傳訊高鐵
    局相關工程人員到庭說明或函釋機會，因高鐵局對該砂石品質管制嚴格，既蒙高
    鐵局驗收後採用，足證所載砂石已清洗乾淨才出場，並非污水，且抗告人車輛車
    斗亦有裝置防漏水設備，足以防範滴水，請勘驗車輛，並提出照片五張，爰提起
    抗告云云。
二、按汽車裝載時，所載貨物滲漏、飛散或氣味惡臭者，處汽車駕駛人新臺幣三千元
    以上九千元以下罰鍰，並責令改正或禁止通行，且各記違規點數二點，道路交通
    管理處罰條例第三十條第一項第二款、第六十三條第一項第二款，定有明文。
三、本件抗告人甲○○於九十一年三月七日十五時二十分許，駕駛車牌號碼８Ｒ－７
    ９２號營業貨運曳引車聯結８Ｔ－８３號半拖車行經南雲大橋南端時，因該車裝
    載砂石大量滲漏污水，已非該污水處理槽所能負荷，經值勤員警發覺攔停舉發之
    事實，有雲林縣警察局九０雲警交字第ＫＡＢ０二九六一三號舉發違反道路交通
    管理事件通知單，及抗告人申訴程序中雲林縣警察局九十一年四月十八日雲警交
    字第０九一０００四０七一號覆函在卷可稽。抗告人雖以其車輛縱或滴水亦係乾
    淨之水置辯，惟抗告人之違規事實，業據舉發警員於申訴程序中再次陳稱：稽查
    當時確實發現抗告人所駕營曳引車聯結子車裝載砂石明顯漏水無誤等情，有雲林
    縣警察局九十一年五月二十一日雲警交字第九一０００五三六七號函在卷足憑，
    且罰單係當場製發，並經抗告人閱後簽名，應堪予認定。又抗告人所駕為砂石車
    ，既明顯滲漏污水，則其夾雜之砂石洩漏路面後，當造成泥濘濕滑，經日曬後則
    又造成塵土飛揚，對道路交通安全之影響不可謂不大，抗告人辯稱尚未達於影響
    交通安全之程度，尚難採信。另聲請取樣化驗、勘驗車輛及傳訊高鐵局人員等，
    以證明當時所裝載砂石係經清洗，縱或有滲水亦為乾淨之水云云。然施工砂石需
    經清洗顯與事實不合，上項聲請顯無法動搖上開認定之事實，抗告人違規事實既
    得以認定，則聲請傳訊警員作證，自核無必要。
四、原裁定以交通警察製單舉發違規事實，乃公權力之行使，除有恣意、疏忽之情形
    外，應無故意陷害汽車駕駛人之必要，其於舉發時就事實之描述，較諸一般證人
    ，應有更高可信度；是以舉發內容可被採信，抗告人空言否認違規，並不可採，
    認原處分機關，依前開規定裁處異議人罰鍰新臺幣三千元，並記違規點數二點，
    尚無違誤，而駁回抗告人之異議，本院經核尚無不合，抗告人抗告意旨猶執前詞
    提起抗告，指摘原裁定不當，為無理由，應予駁回。
五、據上論斷，應依道路交通管理處罰條例第八十七條第三項、第八十九條，道路交
    通案件處理辦法第二十五條、第二十六條，刑事訴訟法第四百十二條，裁定如主
    文。
中    華    民    國      九十一      年      七      月      二十五    日
                                  臺灣高等法院臺南分院刑事第一庭
                                      審判長法官  茆    臺    雲
                                            法官  董    武    全
                                            法官  李    文    福
右正本證明與原本無異。
不得再抗告。
                                      法院書記官  李    良    倩
中    華    民    國      九十一      年      七      月      二十六    日
